臺灣高等法院刑事判決
上　訴　人　台灣台北地方法院檢察署檢察官
上　訴　人
即　被　告　乙○○
　　　　　　　　　　樓)
　　　　　　甲○○
　　　　　　　　　　樓)
上列二人共同
選任辯護人　曾威龍律師
上列上訴人因偽造文書等案件，不服臺灣臺北地方法院93年度訴
字第684號，中華民國94年3月17日第一審判決（起訴案號：臺灣
臺北地方法院檢察署92年度偵字第21464 號），提起上訴，本院
判決如下：
    主  文
原判決撤銷。
乙○○共同連續行使變造公文書，足以生損害於公眾及他人，處
有期徒刑參年陸月，如附表2 所示之偽造印章、印文及署押均沒
收。
甲○○共同連續行使變造公文書，足以生損害於公眾及他人，處
有期徒刑壹年貳月，如附表2編號3至13所示所示之偽造印章、印
文及署押均沒收。
    事  實
一、乙○○與甲○○二人係夫妻關係，兩人均任職設於臺北市○
    ○路○段296號「國泰人壽保險股份有限公司」（下稱國泰人
    壽公司），乙○○為放款科研究員，甲○○為展管科助理員
    ，乙○○因從事國泰人壽公司不動產抵押放款業務多年，深
    諳國泰人壽公司擔保放款之作業流程。
（一）詎乙○○因投資股票失利，需錢孔急，竟意圖為自己不法
      所有，以詐術使人交付財物及行使偽造、變造文書之概括
      犯意，於民國89年6月間及90年2月間，藉擔任組長職務之
      便，在國泰人壽公司23樓處，連續分別冒用母親周湯秀美
      、友人江文賢之名義，盜用周湯秀美委由其保管之印章，
      及未經授權私自在台北市○居街委請某不知情刻印店人員
      刻製江文賢之印章，以如附表一編號1、2所示之方式，偽
      造、變造或以前貸款案件之借款申請書、國泰人壽公司客
      戶資料表、購屋貸款申貸戶關係人有無自有住宅查詢書、
      概括式同意書、戶政事務所之戶口名簿或戶籍謄本、地政
      機關之土地及建物登記謄本等文件，向國泰人壽公司申請
      房屋貸款，乙○○於送件後指示分案人員將案件分派予其
      本人簽核辦理，並以如附表一編號1、2所示之方式，偽造
      、變造或以其他貸款案件之不動產鑑價報告、財團法人金
      融聯合徵信中心之資料及財政部財稅資料中心房屋財產查
      核清單（起訴書誤載為聯合徵信中心之房屋財產查核清單
      ），盜蓋附表一編號1、2所示曾文山、廖順文、林麗秋之
      職章，偽造放款批覆書，繼之指示行政組員將核准貸款之
      資料輸入電腦中完成核貸手續，足以生損害於周湯秀美、
      江文賢、曾文山、廖順文、林麗秋、國泰人壽公司，及附
      表一編號1、2所示之地政機關對土地、建物登記管理及戶
      政機關對戶籍登記管理之正確性，以及財政部財稅資料中
      心管理財產資料之正確性。乙○○又在臺北市○居街委請
      某不知情之刻印店人員，偽刻對保人員卓春平、邱火塘之
      印章，繼而偽造渠等署押及印文，及盜用曾文山、林麗秋
      之職章，以附表一編號1、2所示方式，偽以周湯秀美、江
      文賢之名義，偽造、變造借據及約定書、匯款同意書、抵
      押權設定契約書、切結書、不動產買賣契約書、火災保險
      批單，並盜用其父周天義之印章，在周湯美秀之借據上連
      帶保證人欄偽造周天義之署押及盜用其印文，使對保手續
      齊備，乙○○復以附表一編號1、2所示方式，變造地政機
      關他項權利證明書，偽造地政機關之修正章一枚，足以為
      表示經地政機關合法校對及更正之用意之證明，蓋於前述
      火災保險批單及蓋於前述他項權利證明書之更改處上，並
      分別盜蓋經辦人員林麗秋、曾文山之印章於放款擔保品資
      料袋上，足以表示放款相關資料已放置於袋內之用意之證
      明，結合前開偽、變造文件合併送至國泰人壽公司核撥款
      項部門，使國泰人壽公司經辦人員誤認放款程序完備，而
      將周湯秀美、江文賢名義貸得如附表一編號1、2所示之款
      項匯入周湯秀美於臺北郵局第四支局0000 000000000號帳
      戶，再分別經由乙○○、及當時不知情之甲○○將上開款
      項轉匯至乙○○所有之世華商業銀行中山分行之00000000
      000號帳戶與臺北商業銀行中山分行之0000000000000號帳
      戶，使乙○○順利提領現金，共計冒貸2 件房屋貸款，取
      得新臺幣（下同）920 萬元，足生損害於周湯秀美、江文
      賢、周天義、邱火塘、卓春平、曾文山、林麗秋及國泰人
      壽公司、及如附表一編號1、2所示之地政機關對不動產他
      項權利登記及其他相關資料管理之正確性以及各產物保險
      公司等。
（二）乙○○承續前開概括之犯意，自90年7月間起至91年8月間
      止，與甲○○共同基於意圖為自己不法所有，以詐術使人
      交付財物及行使偽造、變造文書之概括犯意聯絡，由乙○
      ○藉擔任組長職務之便，在上開國泰人壽公司23樓處，連
      續冒用「湯秀美」、舅父湯文雄、妻弟李禎祥、「李佩蓉
      」、「周添益」、「馬美貴」之名義，由乙○○未經授權
      私自在臺北市○居街委請某不知情之刻印店人員，刻製上
      述人之印章，以附表一編號3至13 之方式，偽造、變造或
      以前貸款案件之借款申請書、國泰人壽公司客戶資料表、
      購屋貸款申貸戶關係人有無自有住宅查詢書、概括式同意
      書、戶政事務所之戶口名簿或戶籍謄本、地政機關之土地
      及建物登記謄本等文件，向國泰人壽公司申請房屋貸款，
      由乙○○於送件後指示分案人員將案件分派予其本人簽核
      辦理，並以如附表一編號3至13 所示之方式，偽造、變造
      或以其他貸款案件之不動產鑑價報告、財團法人金融聯合
      徵信中心之資料、財政部財稅資料中心房屋財產查核清單
      ，盜蓋附表一編號3至13 所示廖順文、焦智桂、陳瑞豐、
      林麗秋、莊訓晉、梁慧如之職章，偽造放款批覆書，繼之
      指示行政組員將核准貸款之資料輸入電腦中完成核貸手續
      ，足以生損害於「湯秀美」、湯文雄、李禎祥、「李佩蓉
      」、「周添益」、「馬美貴」、廖順文、焦智桂、陳瑞豐
      、林麗秋、莊訓晉、梁慧如、國泰人壽公司、附表一編號
      3至13 所示之地政機關對土地、建物登記管理及戶政機關
      對戶籍登記管理之正確性，以及財政部財稅資料中心管理
      財產資料之正確性。再由乙○○以前開偽刻對保人員卓春
      平、邱火塘之印章，及在台北市○居街委請某不知情之刻
      印店人員偽刻對保人員葉炳富、林芥祥之印章，繼而偽造
      渠等署押及印文，及盜用林麗秋、林寶蓮（更名為林寶潔
      ）、莊訓晉、梁慧如之職章，以如附表一編號3至13 所示
      方式，偽以前開湯秀美六人之名義，偽造、變造借據及約
      定書、匯款同意書、抵押權設定契約書、切結書、不動產
      買賣契約書、火災保險批單，使對保手續齊備，由乙○○
      復以附表1編號3至13所示方式，變造地政機關他項權利證
      明書，以偽造之地政機關之修正章，足以為表示經地政機
      關合法校對及更正之用意之證明，蓋於前述保險批單及蓋
      於前述他項權利證明書更改處上，並盜蓋經辦人員林麗秋
      、陳瑞豐、林寶蓮（更名為林寶潔）、莊訓晉、梁慧如之
      印章於放款擔保品資料袋上，足以表示放款相關資料已放
      置於袋內之用意之證明，結合前開偽、變造文件合併送至
      國泰人壽公司核撥款項部門，使國泰人壽公司經辦人員誤
      認放款程序完備，而將「李佩蓉」、李禎祥、甲○○名義
      貸得款項匯入甲○○臺北郵局莒光支局之00000000000000
      號帳戶，其餘貸款匯入周湯秀美於臺北郵局第四支局0000
      000000000 號帳戶，再經由甲○○將上開款項轉匯至乙○
      ○所有之世華商業銀行中山分行之00000000000 號帳戶與
      臺北國際商業銀行中山分行之000 0000000000號帳戶，使
      乙○○順利提領現金，共計冒貸11件房屋貸款，取得4,54
      0 萬元，足生損害於「湯秀美」、湯文雄、李禎祥、「李
      佩蓉」、「周添益」、「馬美貴」、陳瑞豐、邱火塘、卓
      春平、葉炳富、林芥祥、林麗秋、林寶蓮、莊訓晉、梁慧
      如、國泰人壽公司、及如附表一編號3至13 所示之地政機
      關對不動產他項權利登記及其他相關資料管理之正確性及
      各產物保險股份有限公司等。
二、案經國泰人壽公司訴由臺北市政府警察局大安分局報請臺灣
    臺北地方法院檢察署檢察官偵查起訴。
    理  由
甲、證據能力部分：
一、按被告以外之人於審判外之言詞或書面陳述，除法律有規定
    者外，不得作為證據，刑事訴訟法第159條第1項固有明定。
    惟被告以外之人於審判外之陳述，雖不符同法第159條之1至
    之4 規定，但經當事人於審判程序同意作為證據，法院審酌
    該言詞陳述或書面作成時之情況，認為適當者，亦得為證據
    ，且當事人、辯護人於法院調查證據時，知有第159條第1項
    不得為證據之情形，而未於言詞辯論終結前聲明異議者，視
    為有前項之同意，此亦據刑事訴訟法第159條之5規定甚明。
二、查證人周湯秀美、曾文山、廖順文、焦智桂、陳瑞豐、林麗
    秋、林寶蓮、梁慧如、莊訓晉、邱火塘、李禎祥、李馬阿貴
    、邱火塘、江文賢、湯文雄、卓春平、葉炳富、林芥祥、周
    天義於偵查中之供述，固均屬審判外之陳述，又共同被告乙
    ○○、甲○○於審判外即偵查中之言詞陳述或被告二人於偵
    查時之書面陳述如被告二人91年10月29日報告書、借款申請
    書、國泰人壽公司客戶資料表、購屋貸款申貸戶關係人有無
    自有住宅查詢書、概括式同意書、戶政事務所之戶口名簿或
    戶籍謄本、地政機關之土地及建物登記謄本、不動產鑑價報
    告、財團法人金融聯合徵信中心資料、財政部財稅資料中心
    房屋財產查核清單、放款批覆書、借據及約定書、匯款同意
    書、抵押權設定契約書、切結書、不動產買賣契約書、火災
    保險批單、他項權利證明書、放款擔保品資料袋，以及周湯
    秀美之郵局存摺、被告乙○○之世華銀行與台北銀行存摺影
    本、被告甲○○郵局存摺影本等文書，被告二人、辯護人就
    前開審判外之陳述或書面陳述，迄本院言詞辯論終結前，均
    未聲明異議，並表明對上開證據之證據能力均無意見之意，
    本院審酌上開證人皆係犯罪被害人，而被告乙○○坦承全部
    犯行，被告甲○○亦坦承部分犯行，渠等作成警詢供述之情
    況以及上開文書等作成時之情況，並無違法取證或證據證明
    力明顯過低之瑕疵，亦認以之作為證據，乃屬適當，揆諸上
    開說明，前揭證人、被告於審判外之陳述及書面文件等，均
    得作為認定被告犯罪之證據，先予敘明。
乙、實體方面：
一、訊據被告乙○○對於前揭造文書及詐欺取財等犯罪事實坦承
    不諱（見92年度偵字第21464號卷第一宗第9頁、第二宗第10
    至13頁、原審及本院審理筆錄），被告甲○○亦不否認有如
    附表一編號3至13 所示將款項匯至乙○○所有之世華商業銀
    行中山分行之00000000000 號帳戶與臺北國際商業銀行中山
    分行之000 0000000000號帳戶，使乙○○順利提領現金，共
    計冒貸11件房屋貸款等犯行，惟被告甲○○辯稱：伊僅是一
    名展管科助理員，平日處理之工作為壽險部門的人事管理，
    根本不會接觸到告訴人公司之貸款資料，偽造印章及署押之
    冒貸行為是由被告乙○○一人所為，伊並未參與，充其量僅
    是在事後極度被動之情形下，幫被告乙○○轉匯貸款之金錢
    。伊未在放款部做過，不知悉貸款手續，也不曉得貸款資料
    來源，被告乙○○如何做的伊不曉得，也未簽過貸款資料等
    語。
二、經查：
（一）前揭被告二人偽造文書及詐欺取財等之犯罪事實，業據告
      訴人國泰人壽公司指述綦詳（見92年度偵字第21464號卷
      第一宗第14至19頁），且經證人周湯秀美、曾文山、廖順
      文、焦智桂、陳瑞豐、林麗秋、林寶蓮、梁慧如、莊訓晉
      於偵查中證稱：上開借貸申請書、借據及約定書等文件上
      之印文非伊等所蓋，簽名非伊等所簽，亦未授權被告二人
      為之等語（見同上偵卷第一宗第3 頁，第二宗第26、41、
      59頁），證人廖順文並稱：伊任職告訴人公司徵信一科，
      是被告乙○○之主管（見同上偵卷第二宗第41頁）；證人
      曾文山並稱伊任職於告訴人公司放款部，證人邱火塘則稱
      伊是告訴人公司放款部專員（分別見同上偵查卷第二宗第
      26、27頁），與證人李禎祥、李馬阿貴、邱火塘、江文賢
      、湯文雄、卓春平、葉炳富、林芥祥於偵查中證稱：伊等
      並無上開借款申請書、借據等文件上印文之印章，印文非
      伊等所蓋，簽名非伊等所為等語（見同上偵卷第一宗第 4
      至6頁、第二宗第13、14、26、27、39至42 頁），江文賢
      並稱：戶籍謄本非伊的，伊名下沒有財產等語明確（見同
      上偵卷第二宗第39頁），另證人周天義並證稱伊姓名非「
      周添益」，無此「周添益」印章，印文非伊所蓋、簽名非
      伊所為等語（見同上偵卷第40頁），並有偽造、變造之借
      款申請書、國泰人壽公司客戶資料表、購屋貸款申貸戶關
      係人有無自有住宅查詢書、概括式同意書、戶政事務所之
      戶口名簿或戶籍謄本、地政機關之土地及建物登記謄本、
      不動產鑑價報告、財團法人金融聯合徵信中心資料、財政
      部財稅資料中心房屋財產查核清單、放款批覆書、借據及
      約定書、匯款同意書、抵押權設定契約書、切結書、不動
      產買賣契約書、火災保險批單、他項權利證明書、放款擔
      保品資料袋，以及周湯秀美之郵局存摺、被告乙○○之世
      華銀行與台北銀行存摺影本、被告甲○○郵局存摺影本附
      卷足憑（見同上偵卷第一宗第22至39、41至59、61至84、
      87 至104、106至124、125至144、146至166、167至180、
      183至197 、200至217、21 9至237、239至257、259至268
      頁），及郵政存簿儲金提款單影本在卷可證（見同上偵卷
      第二宗第84至86頁、第90至93頁），復有被告二人於91年
      10月29日所出具之報告書附卷可佐（見同上偵卷第一宗第
      269至275頁）。又上述偽造、變造私文書及進而行使之行
      為，足生損害於前述周湯秀美等遭冒用名義之人及國泰人
      壽公司及如附表一所示各產物保險股份有限公司等。；上
      述偽造地政機關修正章並加蓋於他項權利證明書、戶籍謄
      本、土地登記謄本、住宅火災保險批單、金融聯合徵信中
      心查詢資料等文書上；變造土地、建物及他項權利證明書
      並行使之行為，足生損害於地政機關對土地、建物登記管
      理、不動產他項權利登記及其他相關資料管理之正確性、
      並足生損害於戶政機關對戶籍登記管理之正確性及金融聯
      合徵信中心、各產物保險公司及告訴人國泰人壽公司；上
      述變造戶籍謄本或戶口名簿並行使之行為，足生損害於戶
      政機關對戶籍登記管理之正確性及國泰人壽公司；另上述
      變造財政部財稅資料中心房屋財產查核清單並行使之行為
      ，足生損害於該中心對財產資料管理之正確性及國泰人壽
      公司。故堪認被告乙○○之自白，與事實相符。
（二）被告乙○○陳稱由於冒貸之款項須匯入借款人本人或出賣
      人帳戶，無法直接匯入其帳戶，故先指定匯入周湯秀美及
      被告甲○○之前開郵局帳戶，再轉匯入前述被告乙○○之
      世華銀行及台北銀行帳戶，且被告二人均陳稱如附表一編
      號1 之第一筆冒貸金額之匯款，係由被告乙○○自行轉匯
      入自己之銀行帳戶（見同上偵卷第二宗第13頁），而被告
      甲○○於原審審理時陳稱：第一次幫被告乙○○匯款是在
      89年底或90年初（見原審94年2月24 日審理筆錄），則可
      推知被告甲○○第一次轉匯之冒貸金額，為附表一編號 2
      之90年3月28 日核撥之貸款470 萬元，又被告甲○○於偵
      查中陳稱：「（第一次幫被告乙○○匯款即已追問得知是
      冒貸，為何第二次還幫忙匯款？）為了還貸款，也知不對
      」等語（見同上偵卷第二宗第28頁）。於原審審理時供承
      ：「第一次他請我匯時，我是在不知情情況下幫他匯款，
      他說我婆婆的房子去貸，第二次又請我去匯，我就開始懷
      疑為何有那麼大的金額一直要匯到戶頭，我就逼問他，他
      說他是用不法手段用到這筆錢，後來幾次我都出於無奈，
      才幫他匯，他說他很忙，很急請我趕快匯到證券戶」等語
      （見原審94年2月24 日審理筆錄，原審卷第75頁）。於本
      院審理時則供稱：「匯款第二筆（附表一編號3 ）的時候
      ，我就覺得奇怪，我就有逼問他，他就說如果我沒有幫他
      匯款的話，就是死路壹條，所以我就幫他匯款了編號3 至
      13的款項」等語（見本院94年6月2日審判筆錄）。再依據
      被告乙○○之台北銀行存摺影本（見同上偵卷第一宗第59
      頁），附表一編號2之冒貸款項是於90年3月30日轉入被告
      乙○○帳戶，亦可推知被告甲○○於90年3月30 日幫忙匯
      款後，即知悉被告乙○○有冒貸情事。被告甲○○嗣於原
      審及本院審理時改稱是到被告乙○○第二次（即附表一編
      號3 之冒貸金額）要求伊轉匯款項時才追問得知等語，惟
      被告二人是夫妻關係，被告甲○○第一次幫忙轉匯款至被
      告乙○○帳戶之金額高達470 萬元，數目非寡，被告甲○
      ○怎可能等到被告乙○○第二次要求匯款（90 年7月11日
      ）即距第一次轉匯時（90年3月28 日）已三個月後才追問
      ？顯與常理不合，應無可採。再者，被告乙○○僅提及附
      表一編號1 之第一筆貸款是伊自己所匯，且僅提及「被告
      甲○○」有轉匯款項至伊銀行帳戶，則附表一編號 3至13
      之90年7月4日冒貸款項，自當係均由被告甲○○所轉匯，
      此觀諸此13筆冒貸款項之郵政存簿儲金提款單，其中附表
      一編號1之89年10月21 日第一筆提款單之字跡明顯與其他
      12筆不同益明，被告甲○○於偵查時所稱印象中轉匯8、9
      筆云云，應係記憶錯誤所致。準此，被告甲○○於明知被
      告乙○○所要求轉匯之款項是冒貸之款項後，仍繼續轉匯
      附表一編號3至13 號之款項至被告乙○○之帳戶，使被告
      乙○○得以取得冒貸之款項，且被告二人均在告訴人公司
      上班，被告乙○○且擔任放款科研究員，從事國泰人壽公
      司不動產抵押放款業務多年，被告甲○○係其配偶，夫妻
      終日相處，被告乙○○前後冒貸13次，被告就被告乙○○
      如何冒貸款項，自為被告甲○○所知悉，從而甲○○知情
      後轉匯款項之部分亦多達11次之多，被告甲○○當知被告
      乙○○之前述犯行，何況附表一編號13之冒貸款項係以被
      告甲○○之名義冒貸取得，被告甲○○知悉亦未加以有效
      制止，而仍連續轉匯款項。而刑法之共同正犯，除同謀犯
      僅以其參與犯罪之謀議為其犯罪構成要件外，一般共同正
      犯，係採客觀主義，以共同實施構成犯罪事實之行為為成
      立要件，共犯相互間，若有共同實施犯罪行為之意思，雖
      祇分擔一部分行為，仍應就全部犯罪事實共同負責。被告
      甲○○對於被告乙○○之前揭附表一編號3至13 號偽造行
      使文書等及詐欺取財之犯行既有犯意聯絡及行為分擔，縱
      被告甲○○並未親自實施偽造行使文書等部分，亦應就全
      部犯行負共犯之責。選任辯護人為被告甲○○辯護稱就被
      告乙○○所為偽造、變造公私文書及盜用、偽刻印章行使
      等行為並未參與，亦無法證明其如何謀議冒貸款項，難認
      其係共犯云云。被告甲○○亦辯稱伊未在放款部做過，不
      知悉貸款手續，也不曉得貸款資料來源，被告乙○○如何
      做的伊不曉得，也未簽過貸款資料等語。然查被告甲○○
      既與乙○○就附表一編號3至13 號之犯行共同實施犯罪行
      為之意思，被告甲○○雖祇分擔一部分行為，仍應就全部
      犯罪事實共同負責，所辯上詞並不足採。
    綜上所述，本件事証明確，被告甲○○所辯要無可採，被告
    二人犯行均堪以認定，應依法論科。
三、按校對印章並非表示公署或公務員資格之印信，祇為表示合
    法之校對或更正之意思而已，實係刑法第220 條以文書論之
    公文書，擅行不法加蓋，應屬偽造該項公文書（最高法院56
    年度台上字第1021號判決參照）。被告乙○○、甲○○偽造
    「地政機關修正章」，蓋於地政機關之他項權利證明書及保
    險單上，乃意在表示業經地政機關合法校對及更正之證明，
    係屬刑法第220條第1項之準公文書，又在前述放款擔保品資
    料袋封面之經辦處，盜用林麗秋等人之印文，足以表示業經
    放入放款相關資料之用意證明，係屬刑法第220條第1項之準
    私文書，核被告乙○○、甲○○所為均係犯刑法第216 條、
    第210條之行使偽造、變造私文書罪，同法第216 條、第211
    條行使偽造、變造公文書罪，同法第216 條、第211、第220
    條第1項之行使偽造準公文書罪及同法第339 條第1項之詐欺
    取財罪。被告乙○○、甲○○二人間就如附表一編號3至13
    所示犯行部分，彼此間有犯意聯絡及行為分擔，均應論以共
    同正犯。被告二人使某不知情之刻印店人員偽造印章，為間
    接正犯。又另行偽造印章、印文及署押、與盜用印文等行為
    ，各為偽造、變造私文書之部分行為，不另成罪；又偽造、
    變造私文書及偽造、變造公文書進而持以行使冒貸款項，其
    偽造、變造私文書與偽造、變造公文書之低度行為應為行使
    之高度行為所吸收，亦不另論罪。被告乙○○、甲○○先後
    多次行使偽造、變造私文書及偽造、變造公文書，與詐欺取
    財犯行，均時間緊接，手法相同，觸犯構成要件相同之罪名
    ，顯係分別基於概括犯意為之，為連續犯，應依刑法第56條
    之規定，各以一罪論，並加重其刑；又被告乙○○、甲○○
    以一持以申貸之行為，同時行使偽造、變造私文書及偽造、
    變造公文書，為想像競合犯，應從一重且情節較重之行使變
    造公文書罪處斷；再者，被告二人行使前述偽造、變造文書
    ，以取得冒貸之款項，所犯行使前述偽造、變造文書與詐欺
    取財間，有方法結果之牽連關係，應從一重且情節較重之行
    使變造公文書罪處斷。另被告甲○○僅參與附表一編號3 至
    13冒貸款項之轉匯款行為，以使被告乙○○取得冒貸之款項
    ，起訴意旨稱被告甲○○有偽刻邱火塘等印章，偽造、變造
    文書之行為（即如附表一編號1部分），及如附表一編號1、
    2 冒貸部分亦屬共犯，自有未洽。又被告乙○○係私自盜用
    周天義印章及偽造「周添益」印章等情，業據被告乙○○及
    證人周添益陳明在卷（見同上偵卷第二宗第13、14頁），起
    訴書記載周天義之印章亦為被告乙○○所偽刻，亦有未當，
    應予更正。又「地政機關修正章」亦有蓋於保險單之更改處
    ，起訴書漏未論及，然與前開論罪部分有裁判上一罪之關係
    ，本院應併予審究。
四、檢察官據告訴人國泰人壽公司之請提起上訴，上訴意旨指稱
    被告第一次行使偽造、變造文書向告訴人公司詐欺之日期係
    89年6月12日，與第二次向告訴人公司詐欺之日期90年2月27
    日，二次期間相隔8 個月，是否出於概括犯意所為，原審疏
    未查明，遽以連續犯論處，實未盡調查之能事，認應分論併
    罰云云。然查被告乙○○上開犯行，其犯罪手段係分別冒用
    周湯秀美、江文賢之名義，盜用周湯秀美之印章，及偽刻江
    文賢之印章，偽造、變造或以前貸款案件之借款申請書、國
    泰人壽公司客戶資料表、購屋貸款申貸戶關係人有無自有住
    宅查詢書、概括式同意書、戶政事務所之戶口名簿或戶籍謄
    本、地政機關之土地及建物登記謄本等文件，向國泰人壽公
    司申請房屋貸款，乙○○於送件並指示分案人員將案件分派
    與本人簽核辦理，並以偽造、變造或以其他貸款案件之不動
    產鑑價報告、財團法人金融聯合徵信中心之資料及財政部財
    稅資料中心房屋財產查核清單盜蓋曾文山或廖順文、林麗秋
    之職章，偽造放款批覆書，繼之指示行政組員將核准貸款之
    資料輸入電腦中完成核貸手續，以及偽以周湯秀美、江文賢
    之名義，偽造、變造借據及約定書、匯款同意書、抵押權設
    定契約書、切結書、不動產買賣契約書、火災保險批單，並
    盜用其父周天義之印章，在周湯美秀之借據上連帶保證人欄
    偽造周天義之署押及盜用其印文，使對保手續齊備，乙○○
    復變造地政機關他項權利證明書，偽造地政機關之修正章，
    蓋於保險批單及蓋於前述他項權利證明書之更改處上，並分
    別盜蓋經辦人員林麗秋、曾文山之印章於放款擔保品資料袋
    上，結合前開偽、變造文件合併送至國泰人壽公司核撥款項
    部門，使國泰人壽公司經辦人員誤認放款程序完備，而將周
    湯秀美、江文賢名義貸得如附表一編號1、2所示之款項匯入
    周湯秀美於臺北郵局帳戶，再分別將上開款項轉匯至乙○○
    所有之世華商業銀行中山分行之帳戶與臺北商業銀行中山分
    行之帳戶，使乙○○順利提領冒貸之款項，觀其犯罪手段相
    同、時間亦非相隔久遠，顯然被告乙○○係基於概括之犯意
    而為，應係連續犯關係，是檢察官上訴認二者應分論併罰乙
    節，難認有理由。
五、原審認被告罪證明確，予以論罪科刑，固非無見，惟查(1)原
    判決事實認定被告甲○○係與被告乙○○共犯如附表一編號
    3至13 之犯行，惟於判決理由卻記載：「被告乙○○、甲○
    ○二人間所犯上開之罪，彼此有犯意聯絡及行為分擔，均應
    論以共同正犯」等語（見原判決第8頁第12、13 行），認被
    告乙○○、甲○○二人係共犯如附表一編號1至13 全部犯行
    ，且關於與被告甲○○無關之如附表編號1、2所示之偽造印
    章、印文及署押於甲○○部分諭知沒收，自有未洽(2)偽造之
    印章、印文或署押，不問屬於犯人與否，沒收之，刑法第21
    9 條定有明文。原判決認被告係偽造「地政機關修正章」印
    章並加蓋於如附表二編號1至13 所示之戶籍謄本、土地登記
    謄本、住宅火災保險批單、他項權利證明書、金融聯合徵信
    中心查詢資料等文書上，惟關於偽造之「地政機關修正章」
    印章一枚，並未能證明已經滅失，又加蓋於上開文書上之各
    「地政機關修正章」印文，均未依上開規定宣告沒收，亦有
    未當。檢察官據告訴人國泰人壽公司之請提起上訴，上訴意
    旨指稱被告第一次行使偽造、變造文書向告訴人公司詐欺之
    日期係89年6月12日，與第二次向告訴人公司詐欺之日期 90
    年2月27日，二次期間相隔8個月，是否出於概括犯意所為，
    原審疏未查明，遽以連續犯論處，實未盡調查之能事，認應
    分論併罰；另稱被告乙○○及甲○○任職告訴人公司多年，
    二人均為大專以上學歷，知識水平非低，且二人年所得合計
    逾新臺幣一百五十餘萬元，經濟狀況已屬小康，詎因股票投
    資虧損，竟鋌而走險，不法所得款項高達五千四百六十萬元
    ，應從重量刑，原審量刑核與被告所犯，罪刑顯不相當等語
    ，被告二人提起上訴，主張原審量刑過重云云，上訴固均無
    理由，惟因原判決既有可議，爰由本院撤銷改判，並審酌被
    告乙○○、甲○○冒貸之金額高達5,460萬元，至今仍有3,0
    00萬餘元未清償告訴人，對告訴人所造成之損害非輕，但被
    告乙○○坦承犯行，犯後態度尚佳，被告甲○○係因其配偶
    即被告乙○○之要求，宥於親情而為本件犯行，被告乙○○
    無前科之品行，此有本院被告全國前案紀錄表附卷可稽，以
    及被告二人之生活狀況、智識程度及其犯罪之動機、目的、
    手法等一切情狀，各量處如主文所示之刑。至於被告乙○○
    偽造、變造如附表2 編號1、2，被告二人偽造、變造之如附
    表2編號3至13所示之公文書、私文書等文件，業經交付與告
    訴人國泰人壽公司，而屬告訴人公司所有，經被告乙○○及
    告訴人供明在卷，自無從宣告沒收。至於被告乙○○偽造之
    如附表2編號1、2 所示之印章、印文、署押；被告二人偽造
    如附表2編號3至13所示之印章、印文、署押，均應依刑法第
    219 條規定，不問屬於被告二人與否，為沒收之宣告，併此
    敘明。
據上論斷，應依刑事訴訟法第369條第1項前段、第364條、第299
條第1項前段，刑法第28條、第56條、第216條、第210條、第211
條、第220條第1項、第339條第1項、第55條、第219 條，罰金罰
鍰提高標準條例第1條前段，判決如主文。
本案經檢察官洪泰文到庭執行職務。
中　　華　　民　　國　　94　　年　　6 　　月　　23　　日
　　　　　　　　　刑事第十庭審判長法　官  陳正雄
　　　　　　　　　　　　　　　　  法　官  許宗和
　　　　　　　　　　　　　　　　　法　官  許錦印
以上正本證明與原本無異。
如不服本判決，應於收受送達後十日內向本院提出上訴書狀，其
未敘述上訴之理由者並得於提起上訴後十日內向本院補提理由書
（均須按他造當事人之人數附繕本）。
                                  書記官  楊妙恩
中　　華　　民　　國　　94　　年　　6 　　月　　30　　日
附錄本案論罪科刑法條全文：
刑法第210條：
偽造、變造私文書，足以生損害於公眾或他人者，處五年以下有
期徒刑。
刑法第211條：
偽造、變造公文書，足以生損害於公眾或他人者，處一年以上七
年以下有期徒刑。
刑法第220條第1項：
在紙上或物品上之文字、符號、圖畫、照像，依習慣或特約，足
以為表示其用意之證明者，關於本章及本章以外各罪，以文書論
。
刑法第216條：
行使第210條至第215條之文書者，依偽造、變造文書或登載不實
事項或使登載不實事項之規定處斷。
刑法第339條：
意圖為自己或第三人不法之所有，以詐術使人將本人或第三人之
物交付者，處五年以下有期徒刑、拘役或科或併科1000元以下罰
金。
以前項方法得財產上不法之利益或使第三人得之者，亦同。
附表一：
┌──┬────┬────────────────────────────┐
│編號│借款人及│    偽  造 、 變  造  之  文  書                        │
│    │日    期│                                                        │
├──┼────┼────────────────────────────┤
│ 1  │周湯秀美│1.借款申請書：偽填借貸金額450萬元、借款人周湯秀美等資料 │
│    │        │  ，並偽造「周湯秀美」署名及盜蓋其印文各1枚，偽造私文書 │
│    │受理日期│  。                                                    │
│    │：89年6 │2.新竹市第一戶政事務所戶口名簿：拿前案之資料，以立可白塗│
│    │月12日  │  去戶長、妻及配偶姓名，填寫「周天義」及「周湯秀美」後影│
│    │        │  印，以變造公文書。                                    │
│    │核貸日期│3.客戶資料表：虛偽記載周天義及周湯秀美之經營事業等資料，│
│    │：89年9 │  偽造私文書。                                          │
│    │月18日  │4.有無自有住宅查詢書、土地及建物登記謄本、不動產鑑價報告│
│    │        │  書、房屋財產查核清單：直接拿其他案件之退件資料，未更改│
│    │匯款日期│  。                                                    │
│    │：89年10│5.概括式同意書：偽造「周湯秀美」之署名及盜蓋其印文各1枚 │
│    │月20日  │  ，偽造私文書。　                                      │
│    │　      │6.放款批覆書：偽填借款人周湯秀美等資料後，在科長及覆核欄│
│    │　      │  盜蓋曾文山之印文2枚，偽造私文書。                     │
│    │　      │7.借據及約定書：偽填借貸金額及期間等資料，並偽造「周湯秀│
│    │　      │  美」署名2枚及盜蓋其印文5枚，在連帶保證人處偽造「周天  │
│    │　　　　│  義」署名及盜蓋其印文各2枚、在覆核欄盜蓋「曾文山」印文1│
│    │　　　　│  枚、偽造「邱火塘」印章1顆，在對保人欄偽造「邱火塘」之 │
│    │        │  署名及印文各2枚，偽造私文書。                         │
│    │        │8.匯款同意書：偽造「周湯秀美」署名及盜蓋其印文各1枚，偽 │
│    │        │  造私文書。                                            │
│    │        │9.抵押權設定契約書：拿前案之資料，將「黃敏雪」之「兼債務│
│    │        │  人」刪除，再偽填債務人為「周湯秀美」，並盜蓋「周湯秀美│
│    │        │  」印文4枚，變造私文書。                               │
│    │        │10.切結書：偽造「周湯秀美」之署押及盜蓋其印文各1枚，偽造│
│    │        │  私文書。                                              │
│    │        │11.國華產物保險股份有限公司火災保險普通批單：以前案之姿 │
│    │        │   料，在被保險人處更改為「周湯秀美」，變造私文書，並在 │
│    │        │   更改處，偽造「地政機關修正章」之準公文書。           │
│    │        │12.桃園縣桃園地政事務所他項權利證明書：拿前案之資料，在 │
│    │        │   債務人欄塗去「黃敏雪」之記載，再偽填「周湯秀美」，   │
│    │        │   變造公文書，並在更改處，偽造「地政機關修正章」之準公 │
│    │        │   文書。                                               │
│    │        │13.放款擔保品資料袋2個：均偽填戶名為「周湯秀美」，並均在│
│    │        │   股長處盜蓋「曾文山」印文各2枚，偽造準私文書。　      │
├──┼────┼────────────────────────────┤
│ 2  │江文賢  │1.借款申請書：偽填借貸金額470萬元、借款人江文賢等資料， │
│    │        │  ，偽造私文書。                                        │
│    │受理日期│2.新竹縣竹北市戶政事務所戶籍謄本：以立可白塗去戶長姓名，│
│    │：90年2 │  再偽填「江文賢」，以變造公文書。                      │
│    │月27日  │3.客戶資料表：填寫江文賢之服務事業單位等資料，偽造「江文│
│    │        │  賢」印章1顆，並偽造「江文賢」之署押及印文各1枚，偽造私│
│    │核貸日期│  文書。                                                │
│    │：90年3 │4.有無自有住宅查詢書：以前案資料，在申貸人處更改為江文賢│
│    │月12日  │  ，變造私文書。                                        │
│    │        │5.新竹縣竹北地政事務所土地登記謄本：以前案資料，在所有權│
│    │匯款日期│  人處更改為江文賢，並在更改處偽造「地政機關修正章」，變│
│    │：90年3 │  造公文書。                                            │
│    │月28日  │6.新竹縣竹北地政事務所建物登記謄本：直接拿其他案件之資料│
│    │  　    │  ，未更改。                                            │
│    │　      │7.概括式同意書：偽造「江文賢」之署名及印文各1枚，偽造私 │
│    │　      │  文書。                                                │
│    │　      │8.不動產鑑價報告書：以前案資料，更改借款人為江文賢，變造│
│    │　　　　│  私文書。　                                            │
│    │　　　　│9.放款批覆書：偽填借款人、所有權人江文賢等資料後，分別在│
│    │        │  科長及經辦欄盜用「廖順文」、「林麗秋」之印文各1枚，偽 │
│    │        │  造私文書。                                            │
│    │        │10.不動產鑑估表：偽填借款人及所有權人為江文賢等資料，盜 │
│    │        │   用「廖順文」印文1枚，偽造私文書。                    │
│    │        │11.財政部財稅資料中心房屋財產查核清單：以前案資料，在所 │
│    │        │   有權人姓名處更改為江文賢，變造公文書。               │
│    │        │12.借據及約定書：偽填借貸金額及期間等資料，並偽造「江文 │
│    │        │   賢」署名2枚及印文4枚、在經辦核印欄盜用「林麗秋」印文 │
│    │        │   1枚、偽造「卓春平」印章1顆，在對保人欄偽造「卓春平」 │
│    │        │   之印文1枚，偽造私文書。                              │
│    │        │13.匯款同意書：偽造「江文賢」署名1枚及印文2枚，偽造私文 │
│    │        │   書。                                                 │
│    │        │14.不動產買賣契約書：以前案資料，在買主、賣主處，分別更 │
│    │        │   改為江文賢、周湯秀美，並偽造「江文賢」署名1枚及印文2 │
│    │        │   枚、偽造「周湯秀美」署名1枚及盜用其印文2枚，偽造私文 │
│    │        │   書。                                                 │
│    │        │15.抵押權設定契約書：拿前案之資料，虛偽記載債務人兼義務 │
│    │        │   人為江文賢，並偽造「江文賢」印文5枚，變造私文書。    │
│    │        │16.切結書：偽造「江文賢」之署名及印文各1枚，偽造私文書。│
│    │        │17.蘇黎世產物保險股份有限公司住宅火災保險批單：以前案資 │
│    │        │   料，更改被保險人之姓名為江文賢，變造私文書，並在更改 │
│    │        │   處，偽造「地政機關修正章」之準公文書。               │
│    │        │18.新竹縣竹北地政事務所他項權利證明書：拿前案之資料，在 │
│    │        │   債務人及設定義務人處，更改姓名為江文賢，變造公文書， │
│    │        │   並在更改處，偽造地政機關修正章之準公文書。           │
│    │        │19.放款擔保品保管資料袋2個：均偽填戶名為「江文賢」、並均│
│    │        │   在經辦處盜用「林麗秋」印文各1枚，偽造準私文書。　    │
├──┼────┼────────────────────────────┤
│ 3  │湯文雄  │1.借款申請書：偽填借貸金額460萬元、借款人湯文雄等資料， │
│    │        │  ，偽造私文書。                                        │
│    │受理日期│2.北投戶政事務所戶口名簿：以立可白塗去戶長姓名，再偽填「│
│    │：90年7 │  湯文雄」，以變造公文書。                              │
│    │月4日   │3.客戶資料表：填寫湯文雄之服務事業單位等資料，偽造「湯文│
│    │        │  雄」印章1顆，並偽造「湯文雄」之署名及印文各1枚，偽造私│
│    │核貸日期│  文書。                                                │
│    │：90年7 │4.有無自有住宅查詢書：以前案資料，在申貸人處更改為湯文雄│
│    │月6日   │  等資料，變造私文書。                                  │
│    │        │5.概括式同意書：偽造「湯文雄」之署名及印文各1枚，偽造私 │
│    │匯款日期│  文書。                                                │
│    │：90年7 │6.新竹縣竹東地政事務所土地及建物登記謄本、財團法人金融聯│
│    │月11日  │  合徵信中心查詢資料：直接拿其他案件之退件資料，未更改。│
│    │  　    │7.放款批覆書：偽填借款人及所有權人為湯文雄等資料後，分別│
│    │　      │  在科長及組長欄盜用「廖順文」、「焦智桂」之印文各1枚， │
│    │　      │  偽造私文書。                                          │
│    │　      │8.不動產鑑價報告書：以前案資料，更改借款人為湯文雄等資料│
│    │　　　　│  ，變造私文書。　                                      │
│    │　　　　│9.不動產鑑估表：偽填借款人及所有權人為湯文雄等資料，在組│
│    │        │  長及科長欄分別盜用「廖順文」及「焦智桂」印文各1枚，偽 │
│    │        │  造私文書。                                            │
│    │        │10.財政部財稅資料中心房屋財產查核清單：以前案資料，在所 │
│    │        │   有權人姓名處更改為湯文雄，變造公文書。               │
│    │        │11.借據及約定書：偽填借貸金額及期間等資料，並偽造「湯文 │
│    │        │   雄」署名2枚及印文4枚、在經辦核印欄盜用「林麗秋」印文 │
│    │        │   1枚，在對保人欄偽造「卓春平」之署名及印文各1枚，偽造 │
│    │        │   私文書。                                             │
│    │        │12.匯款同意書：偽造「湯文雄」署名及印文各1枚，偽造私文書│
│    │        │    。                                                  │
│    │        │13.土地房屋買賣契約書：虛偽記載出賣人為周湯秀美，買受人 │
│    │        │   為湯文雄，並偽造「湯文雄」署名1枚及印文2枚、偽造「周 │
│    │        │   湯秀美」署名1枚及及盜用其印文2枚，偽造私文書。       │
│    │        │14.抵押權設定契約書：拿前案之資料，虛偽記載債務人兼義務 │
│    │        │   人為湯文雄，並偽造「湯文雄」印文5枚，變造私文書。    │
│    │        │15.切結書：偽造「湯文雄」之署名及印文各1枚，偽造私文書。│
│    │        │16.明台產物保險股份有限公司火災保險批單：以前案資料，更 │
│    │        │   改被保險人之姓名為湯文雄，變造私文書，並在更改處，偽 │
│    │        │   造「地政機關修正章」之準公文書。                     │
│    │        │17.新竹市地政事務所他項權利證明書：拿前案之資料，在債務 │
│    │        │   人及設定義務人處，更改姓名為湯文雄，變造公文書，並在 │
│    │        │   更改處，偽造「地政機關修正章」之準公文書。           │
│    │        │18.放款擔保品保管資料袋2個：其中1個偽填戶名為湯文雄，均 │
│    │        │   在經辦處盜用「林麗秋」印文各1枚，偽造準私文書。　    │
├──┼────┼────────────────────────────┤
│ 4  │李禎祥  │1.借款申請書：偽填借貸金額450萬元、借款人李禎祥等資料， │
│    │        │  偽造私文書。                                          │
│    │受理日期│2.臺北縣鶯歌鎮戶政事務所戶口名簿：以立可白塗去戶長姓名，│
│    │：90年8 │  再偽填「李禎祥」，以變造公文書。                      │
│    │月23日  │3.客戶資料表：填寫李禎祥之服務事業單位等資料，偽造「李禎│
│    │        │  祥」印章1顆，並偽造「李禎祥」之署名及印文各1枚，偽造私│
│    │核貸日期│  文書。                                                │
│    │：90年8 │4.有無自有住宅查詢書：以前案資料，在申貸人處更改為李禎祥│
│    │月23日  │  ，變造私文書。                                        │
│    │        │5.新竹市地政事務所土地及建物登記謄本、房屋財產查核清單：│
│    │匯款日期│  直接拿其他案件之退件資料，未更改文書。                │
│    │：90年8 │6.財團法人金融聯合徵信中心查詢資料：以前案資料，更改姓名│
│    │月24日  │  為「李禎祥」，變造公文書，並在更改處，偽造「地政機關修│
│    │  　    │  正章」，偽造準公文書。                                │
│    │　      │7.放款批覆書：偽填借款人及所有權人為李禎祥等資料後，分別│
│    │　      │  在科長及經辦欄盜用「廖順文」、「林麗秋」之印文各1枚， │
│    │　　　　│  偽造私文書。                                          │
│    │　　　　│8.不動產鑑估表：偽填借款人及所有權人為李禎祥等資料，在科│
│    │        │  長欄盜用「廖順文」印文1枚，偽造私文書。               │
│    │        │9.鑑價報告書覆核：以前案資料，更改借款人為李禎祥等資料，│
│    │        │  變造私文書。　                                        │
│    │        │10.借據及約定書：偽填借貸金額及期間等資料，並偽造「李禎 │
│    │        │   祥」署名2枚及印文4枚、在經辦核印欄盜用「林麗秋」印文1│
│    │        │   枚，在對保人欄偽造「卓春平」之署名及印文各1枚，偽造私│
│    │        │   文書。                                               │
│    │        │11.匯款同意書：偽造「李禎祥」署名及印文各1枚，偽造私文書│
│    │        │  。                                                    │
│    │        │12.買賣契約書：以前案資料，更改出賣人為周湯秀美，承買人 │
│    │        │   為李禎祥，並偽造「李禎祥」署名1枚及印文2枚、偽造「周 │
│    │        │   湯秀美」署名1枚及及盜用其印文2枚，偽造私文書。       │
│    │        │13.抵押權設定契約書：拿前案之資料，虛偽記載債務人兼義務 │
│    │        │   人為李禎祥，並偽造「李禎祥」印文5枚，變造私文書。    │
│    │        │14.切結書：偽造「李禎祥」之署名及印文各1枚，偽造私文書。│
│    │        │15.明台產物保險股份有限公司火災保險單：以前案資料，更改 │
│    │        │   被保險人之姓名為李禎祥，變造私文書，並在更改處，偽造 │
│    │        │   「地政機關修正章」之準公文書。                       │
│    │        │16.宜蘭縣宜蘭地政事務所他項權利證明書：拿前案之資料，在 │
│    │        │   債務人及設定義務人處，更改姓名為李禎祥，變造公文書， │
│    │        │   並在更改處，偽造「地政機關修正章」之準公文書。       │
│    │        │17.放款擔保品保管資料袋2個：均偽填戶名為湯文雄，並均在經│
│    │        │   辦處盜用「林麗秋」印文各1枚，偽造準私文書。　        │
├──┼────┼────────────────────────────┤
│ 5  │湯秀美  │1.借款申請書：偽填借貸金額460萬元、借款人湯秀美等資料， │
│    │        │  偽造私文書。                                          │
│    │受理日期│2.新竹市第一戶政事務所戶口名簿：以立可白塗去戶長、妻及配│
│    │：90年9 │  偶姓名，填寫周天義及湯秀美後影印，以變造公文書。      │
│    │月11 日 │3.客戶資料表：虛偽記載湯秀美之經營事業等資料，偽造「湯秀│
│    │        │  美」印章1顆，偽造「湯秀美」之署名1枚及印文1枚，其造私 │
│    │核貸日期│  文書。                                                │
│    │：90年9 │4.概括式同意書：偽造「湯秀美」之署名及印文各1枚，偽造私 │
│    │月11日  │  文書。　                                              │
│    │        │5.桃園縣桃園土地及建物登記謄本、財團法人金融聯合徵信中心│
│    │匯款日期│  查詢資料：直接拿其他案件之退件資料，未更改。          │
│    │：90年9 │6.放款批覆書：偽填借款人及所有權人為湯秀美等資料，分別在│
│    │月12 日 │  科長及組長欄盜蓋「廖順文」、「陳瑞豐」之印文各1枚，偽 │
│    │   　   │  造私文書。                                            │
│    │　      │7.擔保放款綜合評分表：偽填「都經營文具印刷商行、收入佳」│
│    │　      │  等資料，分別在科長及覆核欄分別盜蓋「廖順文」、「陳瑞豐│
│    │　      │  」印文各1枚，偽造私文書。                             │
│    │   　　 │8.鑑價報告書覆核：以前案資料，更改借款人為湯秀美等資料，│
│    │   　　 │  變造私文書。                                          │
│    │   　　 │9.不動產鑑估表：偽填借款人及所有權人為湯秀美等資料後，在│
│    │   　　 │  科長及組長欄分別盜蓋「廖順文」、「陳瑞豐」之印文各1枚 │
│    │        │  ，偽造私文書。                                        │
│    │        │10.借據及約定書：偽填借貸金額及期間等資料，並偽造「湯秀 │
│    │        │   美」署名2枚及印文5枚、在經辦核印欄盜蓋「林麗秋」印文 │
│    │        │   1枚，在對保人簽名欄偽造「邱火塘」之署名及印文各1枚， │
│    │        │   偽造私文書。                                         │
│    │        │11.匯款同意書：偽造「湯秀美」署名及印文各1枚，偽造私文書│
│    │        │   。                                                   │
│    │        │12.抵押權設定契約書：拿前案之資料，偽填債務人為「湯秀美 │
│    │        │   」，並偽造「湯秀美」印文5枚，變造私文書。            │
│    │        │13.切結書：偽造「湯秀美」之署名1枚及印文2枚，偽造私文書 │
│    │        │   。                                                   │
│    │        │14.蘇黎世產物保險股份有限公司住宅火災保險單：以前案資料 │
│    │        │   ，在被保險人處更改姓名為湯秀美，變造私文書，並在更改 │
│    │        │   處，偽造「地政機關修正章」                           │
│    │        │   之準公文書。                                         │
│    │        │15.桃園縣楊梅地政事務所他項權利證明書：拿前案之資料，在 │
│    │        │   債務人及設定義務人欄更改為湯秀美，變造公文書，在更改 │
│    │        │   處，偽造「地政機關修正章」之準公文書。               │
│    │        │16.放款擔保品保管資料袋1個：偽填戶名為「湯秀美」，並在股│
│    │        │   長處盜蓋「陳瑞豐」印文1枚，偽造私文書。　            │
├──┼────┼────────────────────────────┤
│ 6  │李佩蓉  │1.借款申請書：偽填借貸金額450萬元、借款人李佩蓉等資料， │
│    │        │  偽造私文書。                                          │
│    │受理日期│                                                        │
│    │：90年9 │2.新竹市戶籍謄本、在職證明書、新竹縣竹東土地及建物登記謄│
│    │月20日  │  本：直接拿其他案件之資料，未更改文書。                │
│    │        │3.客戶資料表：填寫李佩蓉之服務事業單位等資料，偽造「李佩│
│    │核貸日期│  蓉」印章1顆，並偽造「李佩菁」之署名1枚及「李佩蓉」印文│
│    │：90年9 │  1枚，偽造私文書。                                     │
│    │月20日  │4.概括式同意書：偽造「李佩蓉」之署名及印文各1枚，偽造私 │
│    │        │  文書。                                                │
│    │匯款日期│5.財團法人金融聯合徵信中心查詢資料：以前案資料，偽填載姓│
│    │：90年9 │  名為「李佩蓉」，變造私文書。                          │
│    │月24日  │6.放款批覆書：分別在科長及經辦欄盜用「廖順文」、「林麗秋│
│    │  　    │  」之印文各1枚，偽造私文書。                           │
│    │　      │7.不動產鑑估表：偽填借款人及所有權人等資料，在科長欄盜用│
│    │　      │  「廖順文」印文1枚，偽造私文書。                       │
│    │　　　　│8.鑑價報告書覆核：以前案資料，更改借款人為李佩蓉等資料，│
│    │　　　　│  變造私文書。　                                        │
│    │        │9.借據及約定書：偽填借貸金額及期間等資料，並偽造「李佩蓉│
│    │        │  」署名2枚及印文4枚、在經辦核印欄盜用「林寶蓮」印文1枚 │
│    │        │  ，在對保人欄偽造「卓春平」之署名及印文1枚，偽造私文書 │
│    │        │  。                                                    │
│    │        │10.匯款同意書：偽造「李佩蓉」署名及印文各1枚，偽造私文書│
│    │        │   。                                                   │
│    │        │11.抵押權設定契約書：拿前案之資料，虛偽記載債務人為李佩 │
│    │        │   蓉，並偽造「李佩蓉」印文7枚，變造私文書。            │
│    │        │12.切結書：偽造「李佩蓉」之署名1枚及印文2枚，偽造私文書 │
│    │        │   。                                                   │
│    │        │13.以前案友聯產物保險股份有限公司保險單，更改被保險人之 │
│    │        │   姓名為李佩蓉，變造私文書，並在更改處，偽造「地政機關 │
│    │        │   修正章」之準公文書。                                 │
│    │        │14.桃園縣中壢地政事務所他項權利證明書：拿前案之資料，在 │
│    │        │   債務人及設定義務人處，更改姓名為李佩蓉，變造公文書， │
│    │        │   並在更改處，偽造地政機關修正章之準公文書。           │
│    │        │15.放款擔保品保管資料袋2個：均偽填戶名為李佩蓉，並均在經│
│    │        │   辦處盜用「林寶蓮」印文各1枚，偽造準私文書。　        │
├──┼────┼────────────────────────────┤
│ 7  │湯文雄  │1.借款申請書：偽填借貸金額470萬元、借款人湯文雄等資料， │
│    │        │  ，偽造私文書。                                        │
│    │受理日期│2.戶政事務所戶口名簿：以立可白塗去戶長姓名，再偽填「湯文│
│    │：90年10│  雄」，以變造公文書。                                  │
│    │月2日   │3.客戶資料表：填寫湯文雄之經營事業單位等資料，並偽造「湯│
│    │        │  文雄」之署押1枚及印文2枚，偽造私文書。                │
│    │核貸日期│4.概括式同意書：偽造「湯文雄」之署名及印文各1枚，偽造私 │
│    │：90年10│  文書。                                                │
│    │月3日   │5.宜蘭縣宜蘭及羅東地政事務所土地、建物登記謄本：直接拿其│
│    │        │  他案件之退件資料，未更改。                            │
│    │匯款日期│6.放款批覆書：偽填借款人及所有權人為湯文雄等資料後，分別│
│    │：90年10│  在科長及經辦欄盜用「廖順文」、「林麗秋」之印文各1枚， │
│    │月4日   │  偽造私文書。                                          │
│    │  　    │7.財團法人金融聯合徵信中心查詢資料：偽填「湯文雄」，變造│
│    │　      │  私文書。                                              │
│    │　      │8.不動產鑑估表：偽填借款人及所有權人為湯文雄等資料，在科│
│    │　      │   長欄盜用「廖順文」印文1枚，偽造私文書。              │
│    │　　　　│9.鑑價報告書覆核：以前案資料，在借款人姓名處更改為湯文雄│
│    │　　　　│   等資料，變造私文書。                                 │
│    │        │10.借據及約定書：偽填借貸金額及期間等資料，並偽造「湯文 │
│    │        │   雄」署名2枚及印文4枚，在對保人欄偽造「邱火塘」       │
│    │        │   之署名及印文各1枚，偽造私文書。                      │
│    │        │11.匯款同意書：偽造「湯文雄」署名及印文各1枚，偽造私文書│
│    │        │   。                                                   │
│    │        │12.土地房屋買賣契約書：虛偽記載出賣人為周湯秀美，買受人 │
│    │        │   為湯文雄，並偽造「湯文雄」署名1枚及印文2枚、偽造「周 │
│    │        │   湯秀美」署名1枚及及盜用其印文2枚，偽造私文書。       │
│    │        │13.抵押權設定契約書：拿前案之資料，虛偽記載債務人為湯文 │
│    │        │   雄，並偽造「湯文雄」印文6枚，變造私文書。            │
│    │        │14.切結書：偽造「湯文雄」之署名1枚及印文2枚，偽造私文書 │
│    │        │   。                                                   │
│    │        │15.以前案太平洋產物保險股份有限公司火災保險批單，更改被 │
│    │        │   保險人之姓名為湯文雄，變造私文書。                   │
│    │        │16.宜蘭縣羅東地政事務所他項權利證明書：拿前案之資料，在 │
│    │        │   債務人及設定義務人處，更改姓名為湯文雄，變造公文書， │
│    │        │   並在更改處，偽造「地政機關修正章」之準公文書。       │
│    │        │17.放款擔保品保管資料袋2個：其中1個偽填戶名為湯文雄，均 │
│    │        │   在經辦處盜用「林麗秋」印文各1枚，偽造私文書。　      │
├──┼────┼────────────────────────────┤
│ 8  │李禎祥  │1.借款申請書：偽填借貸金額400萬元、借款人李禎祥等資料， │
│    │        │  偽造私文書。                                          │
│    │受理日期│2.概括式同意書：偽造「李禎祥」之署名及印文各1枚，偽造私 │
│    │：90年10│  文書。                                                │
│    │月3日   │3.宜蘭縣羅東事務所土地及建物登記謄本：直接拿其他案件之資│
│    │        │  料，未更改文書。                                      │
│    │核貸日期│4.放款批覆書：偽填借款人及所有權人為李禎祥等資料後，在經│
│    │：90年10│  辦欄盜用「林麗秋」之印文1枚，偽造私文書。             │
│    │月24日  │5.財團法人金融聯合徵信中心查詢資料：以前案資料，更改姓名│
│    │        │  為「李禎祥」，變造私文書。                            │
│    │匯款日期│6.擔保放款綜合評分表：在經辦欄盜用「林麗秋」之印文1枚， │
│    │：90年10│  偽造私文書。                                          │
│    │月24日  │7.鑑價報告書覆核：以前案資料，更改借款人為李禎祥，變造私│
│    │  　    │  文書。　                                              │
│    │　      │8.借據及約定書：偽填借貸金額及期間等資料，並偽造「李禎祥│
│    │　      │  」署名2枚及印文5枚、在經辦核印欄盜用「林麗秋」印文1枚 │
│    │        │  ，在對保人欄偽造「邱火塘」之署名及印文各1枚，偽造私文 │
│    │        │  書。                                                  │
│    │        │9.匯款同意書：偽造「李禎祥」署名及印文各1枚，偽造私文書 │
│    │        │  。                                                    │
│    │        │10.抵押權設定契約書：拿前案之資料，虛偽記載債務人兼義務 │
│    │        │   人為李禎祥，並偽造「李禎祥」印文6枚，變造私文書。    │
│    │        │11.切結書：偽造「李禎祥」之署名1枚及印文2枚，偽造私文書 │
│    │        │   。                                                   │
│    │        │12.宜蘭縣羅東地政事務所他項權利證明書：拿前案之資料，在 │
│    │        │   債務人及設定義務人處，更改姓名為李禎祥，變造公文書， │
│    │        │   並在更改處，偽造「地政機關修正章」之準公文書。       │
├──┼────┼────────────────────────────┤
│ 9  │周添益  │1.借款申請書：偽填借貸金額480萬元、借款人周添益等資料， │
│    │        │  偽造私文書。                                          │
│    │受理日期│2.新竹市第一戶政事務所戶口名簿：以立可白塗去戶長姓名，再│
│    │：91年4 │  偽填「周添益」，以變造公文書。                        │
│    │月16 日 │3.客戶資料表：偽填周添益之經營事業單位等資料，偽刻「周添│
│    │        │  益」印章1顆，並偽造「周添益」之署押1枚及印文1枚，偽造 │
│    │核貸日期│  私文書。                                              │
│    │：91年4 │4.桃園縣桃園地政事務所土地及建物登記謄本：直接拿其他案件│
│    │月16日  │  之退件資料，未更改。                                  │
│    │        │5.放款批覆書：偽填借款人及所有權人為周添益等資料後，在經│
│    │匯款日期│  辦欄盜用「莊訓晉」之印文1枚，偽造私文書。             │
│    │：91年4 │6.鑑價報告書覆核：以前案資料，在借款人姓名處更改為周添益│
│    │月30 日 │   等資料，變造私文書。                                 │
│    │  　    │7.借據及約定書：偽填借貸金額及期間等資料，並偽造「周添益│
│    │　      │  」署名2枚及印文6枚、在經辦核印欄盜用「莊訓晉」印文1枚 │
│    │　      │  ，在對保人欄偽造「卓春平」之署名及印文各1枚，偽造私文 │
│    │　      │  書。                                                  │
│    │　　　　│8.抵押權設定契約書：拿前案之資料，虛偽記載債務人兼義務人│
│    │　　　　│  為周添益，並偽造「周添益」印文5枚，變造私文書。       │
│    │        │9.切結書：偽造「周添益」之署名1枚及印文2枚，偽造私文書。│
│    │        │10.桃園縣桃園地政事務所他項權利證明書：拿前案之資料，在 │
│    │        │   債務人處，更改姓名為周添益，變造公文書，並在更改處， │
│    │        │   偽造地政機關修正章之準公文書。                       │
│    │        │11.放款擔保品保管資料袋2個：均在經辦處盜用「莊訓晉」印文│
│    │        │   各1枚，偽造私文書。　                                │
├──┼────┼────────────────────────────┤
│ 10 │周添益  │1.借款申請書：偽填借貸金額450萬元、借款人周添益等資料， │
│    │        │  偽造私文書。                                          │
│    │受理日期│2.新竹市第一戶政事務所戶口名簿：以立可白塗去戶長、配偶姓│
│    │：91年5 │  名，再偽填「周添益」，以變造公文書。                  │
│    │月22日  │3.客戶資料表：填寫周添益之服務事業單位等資料，偽刻「周添│
│    │        │  益」印章1枚，偽造「周添益」之署名及印文各1枚，偽造私文│
│    │核貸日期│  書。                                                  │
│    │：91年5 │4.有無自有住宅查詢書、新竹市地政事務所土地及建物登記謄本│
│    │月27日  │  、財團法人金融聯合徵信中心查詢資料、鑑定報告書覆核、房│
│    │        │  屋財產查核清單：直接拿其他案件之資料，未更改文書。    │
│    │匯款日期│5.放款批覆書：偽填借款人及所有權人為周添益等資料後，在經│
│    │：91年6 │  辦欄盜用「莊訓晉」之印文1枚，偽造私文書。             │
│    │月12日  │6.借據及約定書：偽填借貸金額及期間等資料，並偽造「周添益│
│    │  　    │  」署名2枚及印文4枚、在經辦核印欄盜用「莊訓晉」印文1枚 │
│    │　      │  ，偽刻「葉炳富」之印章1顆，在對保人欄偽造「葉炳富」之 │
│    │　      │  署名及印文各1枚，偽造私文書。                         │
│    │　　　　│7.匯款同意書：偽造「周添益」署名及印文各1枚，偽造私文書 │
│    │　　　　│   。                                                   │
│    │        │8.不動產買賣契約書：虛偽記載賣主為周湯秀美，買主為周添益│
│    │        │   ，並偽造「周添益」署名1枚及印文1枚、偽造「周湯秀美」 │
│    │        │   署名1枚，偽造私文書。                                │
│    │        │9.抵押權設定契約書：拿前案之資料，虛偽記載債務人為周添益│
│    │        │   ，並偽造「周添益」印文5枚，變造私文書。              │
│    │        │10.切結書：偽造「周添益」之署名1枚及印文2枚，偽造私文書 │
│    │        │   。                                                   │
│    │        │11.新竹市地政事務所他項權利證明書：拿前案之資料，在債務 │
│    │        │   人及設定義務人處，更改姓名為周添益，變造公文書，並在 │
│    │        │   改處，偽造地政機關修正章之準公文書。                 │
│    │        │12.放款擔保品保管資料袋2個：其中1個偽填戶名為周添益，均 │
│    │        │   在經辦處盜用「莊訓晉」印文各1枚，偽造私文書。　      │
├──┼────┼────────────────────────────┤
│ 11 │馬美貴  │1.借款申請書：偽填借貸金額470萬元、借款人馬美貴等資料， │
│    │        │  偽造私文書。                                          │
│    │受理日期│2.新竹縣竹北市戶政事務所戶口名簿：以立可白塗去戶長姓名，│
│    │：91年6 │  再偽填「馬美貴」，以變造公文書。                      │
│    │月19日  │3.客戶資料表：偽填馬美貴之服務事業單位等資料，偽造「馬美│
│    │        │  貴」印章1顆，並偽造「馬美貴」之署名及印文各1枚，偽造私│
│    │核貸日期│  文書。                                                │
│    │：91年6 │4.有無自有住宅查詢書、新竹市地政事務所土地及建物登記謄本│
│    │月20日  │  、財團法人金融聯合徵信中心查詢資料、鑑價報告書覆核、鑑│
│    │        │  價報告書輸入、房屋財產查核清單、火災保險批單：直接拿其│
│    │匯款日期│  他案件之資料，未更改文書。                            │
│    │：91年6 │5.放款批覆書：偽填借款人及所有權人為馬美貴等資料後，在經│
│    │月24日  │  辦欄盜用「莊訓晉」之印文1枚，偽造私文書。             │
│    │  　    │6.借據及約定書：偽填借貸金額及期間等資料，並偽造「馬美貴│
│    │　      │  」署名2枚及印文5枚、在經辦核印欄盜用「莊訓晉」印文1枚 │
│    │　      │  ，在對保人欄偽造「葉炳富」之署名及印文各1 枚，偽造私文│
│    │　　　　│  書。                                                  │
│    │　　　　│7.匯款同意書：偽造「馬美貴」署名及印文各1枚，偽造私文書 │
│    │        │。                                                      │
│    │        │8.不動產買賣契約書：虛偽記載賣主為周湯秀美，買主為馬貴美│
│    │        │  ，並偽造「馬貴美」署名1枚、偽造「周湯秀美」署名1枚，偽│
│    │        │  造私文書。                                            │
│    │        │9.抵押權設定契約書：拿前案之資料，虛偽記載債務人兼義務人│
│    │        │  為馬美貴，並偽造「馬美貴」印文5枚，變造私文書。       │
│    │        │10.切結書：偽造「馬美貴」之署名1枚及印文2枚，偽造私文書 │
│    │        │   。                                                   │
│    │        │11.新竹市地政事務所他項權利證明書：拿前案之資料，在債務 │
│    │        │   人及設定義務人處，更改姓名為「馬美桂」，變造公文書， │
│    │        │   並在更改處，偽造地政機關修正章之準公文書。           │
│    │        │12.放款擔保品保管資料袋2個：均偽填戶名為馬美貴，均在經辦│
│    │        │   處盜用「莊訓晉」印文各1枚，偽造私文書。　            │
├──┼────┼────────────────────────────┤
│ 12 │馬美貴  │1.借款申請書：偽填借貸金額420萬元、借款人馬美貴等資料， │
│    │        │  偽造私文書。                                          │
│    │受理日期│2.新竹縣竹北市戶政事務所戶口名簿：以立可白塗去戶長姓名，│
│    │：91年6 │  再偽填「馬美貴」，以變造公文書。                      │
│    │月20日  │3.客戶資料表：偽填馬美貴之服務事業單位等資料，並偽造「馬│
│    │        │  美貴」之署名及印文各1枚，偽造私文書。                 │
│    │核貸日期│4.有無自有住宅查詢書、新竹市地政事務所土地及建物登記謄本│
│    │：91年7 │  、財團法人金融聯合徵信中心查詢資料、鑑價報告書覆核、房│
│    │月17日  │  屋財產查核清單：直接拿其他案件之資料，未更改文書。    │
│    │        │5.放款批覆書：偽填借款人及所有權人為馬美貴等資料後，在經│
│    │匯款日期│  辦欄盜用「莊訓晉」之印文1枚，偽造私文書。             │
│    │：91年7 │6.借據及約定書：偽填借貸金額及期間等資料，並偽造「馬美貴│
│    │月22日  │  」署名2枚及印文5枚、在經辦核印欄盜用「莊訓晉」印文1枚 │
│    │  　    │  ，偽刻「林芥祥」印章1顆，在對保人欄偽造「林芥祥」之印 │
│    │　      │  文1枚，偽造私文書。                                   │
│    │　      │7.匯款同意書：偽造「馬美貴」署名及印文各1枚，偽造私文書 │
│    │　　　　│  。                                                    │
│    │　　　　│8.不動產買賣契約書：虛偽記載賣主為周湯秀美，買主為馬美貴│
│    │        │  ，並偽造「馬美貴」署名1枚、偽造「周湯秀美」署名1枚，偽│
│    │        │   造私文書。                                           │
│    │        │9.抵押權設定契約書：拿前案之資料，虛偽記載債務人兼義務人│
│    │        │  為馬美貴，並偽造「馬美貴」印文6枚，變造私文書。       │
│    │        │10.切結書：偽造「馬美貴」之署名1枚及印文2枚，偽造私文書 │
│    │        │   。                                                   │
│    │        │11.明台產物保險股份有限公司火災保險單：更改被保險人為馬 │
│    │        │   美貴等資料，變造私文書。                             │
│    │        │12.新竹市地政事務所他項權利證明書：拿前案之資料，在債務 │
│    │        │   人及設定義務人處，更改姓名為「馬美貴」、「馬美桂」， │
│    │        │   變造公文書，並在更改處，偽造地政機關修正章之準公文書 │
│    │        │   。                                                   │
│    │        │13.放款擔保品保管資料袋2個：均在經辦處盜用「莊訓晉」印文│
│    │        │   各1枚，偽造私文書。　                                │
├──┼────┼────────────────────────────┤
│ 13 │甲○○  │1.新竹市地政事務所土地登記謄本：以前案之資料，在所有權人│
│    │        │  處更改為李佩蓉，在更改處，偽造「地政機關修正章」之準公│
│    │受理日期│  文書。                                                │
│    │：91年8 │2.放款批覆書：在經辦欄盜蓋「梁慧如」之印文1枚，偽造私文 │
│    │月7日   │  書。                                                  │
│    │        │3.借據及約定書：在經辦核印欄盜蓋「梁慧如」印文1枚，在對 │
│    │核貸日期│  保人欄偽造「卓春平」之署名及印文各1枚，偽造私文書。   │
│    │：91年8 │4.放款擔保品保管資料表2個：均在經辦處盜蓋「梁慧如」之印 │
│    │月12日  │  文各1枚。                                             │
│    │        │                                                        │
│    │匯款日期│                                                        │
│    │：91年8 │                                                        │
│    │月14日  │                                                        │
└──┴────┴────────────────────────────┘
附表二：
┌──┬────┬────────────────────────────┐
│編號│借款人及│    偽  造  之  印  章  、  印  文  及  署  押          │
│    │日    期│                                                        │
├──┼────┼────────────────────────────┤
│ 1  │周湯秀美│1.借款申請書：偽造「周湯秀美」署押1枚。                 │
│    │        │2.概括式同意書：偽造「周湯秀美」之署押1枚。             │
│    │受理日期│3.借據及約定書：偽造「周湯秀美」署押2枚，偽造「周天義」 │
│    │：89年6 │  署押2枚、偽造「邱火塘」印章1顆，偽造「邱火塘」之署押及│
│    │月12日  │  印文各2枚。                                           │
│    │        │4.匯款同意書：偽造「周湯秀美」署押1枚。                 │
│    │匯款日期│5.切結書：偽造「周湯秀美」之署押1枚。                   │
│    │：89年10│6.偽造之「地政機關修正章」1枚、國華產物保險股份有限公司 │
│    │月20日　│  火災保險普通批單上偽造之「地政機關修正章」印文1枚 。  │
├──┼────┼────────────────────────────┤
│ 2  │江文賢  │1.客戶資料表：偽造「江文賢」印章1顆、偽造「江文賢」之署 │
│    │        │  押及印文各1枚。                                       │
│    │受理日期│2.概括式同意書：偽造「江文賢」之署押及印文各1枚。       │
│    │：90年2 │3.借據及約定書：偽造「江文賢」署押2枚及印文4枚、偽造「卓│
│    │月27日  │  春平」印章1顆、偽造「卓春平」之印文1枚。              │
│    │        │4.匯款同意書：偽造「江文賢」署押1枚及印文2枚。          │
│    │匯款日期│5.不動產買賣契約書：偽造「江文賢」署押1枚及印文2枚、「周│
│    │：90年3 │  湯秀美」署押1枚。                                     │
│    │月28日  │6.抵押權設定契約書：偽造「江文賢」印文5枚。             │
│    │        │7.切結書：偽造「江文賢」之署名及印文各1枚。             │
│    │        │8.新竹竹北地政事務所土地登記騰本、蘇黎世產物保險股份有限│
│    │        │  公司住宅火災保險批單、新竹縣竹北地政事務所他項權利證明│
│    │        │  書上偽造之「地政機關修正章」各一枚。                  │
├──┼────┼────────────────────────────┤
│ 3  │湯文雄  │1.客戶資料表：偽造「湯文雄」印章1顆、偽造「湯文雄」之署 │
│    │        │  押及印文各1枚。                                       │
│    │受理日期│2.概括式同意書：偽造「湯文雄」之署押及印文各1枚，偽造私 │
│    │：90年7 │  文書。                                                │
│    │月4日   │3.借據及約定書：偽造「湯文雄」署押2枚及印文4枚、偽造「卓│
│    │        │  春平」之署押及印文各1枚。                             │
│    │匯款日期│4.匯款同意書：偽造「湯文雄」署押及印文各1枚。           │
│    │：90年7 │5.土地房屋買賣契約書：偽造「湯文雄」署押1枚及印文2枚、偽│
│    │月11日  │  造「周湯秀美」署押1枚。                               │
│    │  　    │6.抵押權設定契約書：偽造「湯文雄」印文5枚。             │
│    │　      │7.切結書：偽造「湯文雄」之署押及印文各1枚。             │
│    │        │8.明台產物保險股份有限公司火災保險批單、新竹市地政事務所│
│    │        │  他項權利證明書上偽造之「地政機關修正章」印文各一枚。  │
├──┼────┼────────────────────────────┤
│ 4  │李禎祥  │1.客戶資料表：偽造「李禎祥」印章1顆、偽造「李禎祥」之署 │
│    │        │  押及印文各1枚。                                       │
│    │受理日期│2.借據及約定書：偽造「李禎祥」署押2枚及印文4枚、偽造「卓│
│    │：90年8 │  春平」之署押及印文各1枚。                             │
│    │月23日  │3.匯款同意書：偽造「李禎祥」署押及印文各1枚。           │
│    │        │4.買賣契約書：偽造「李禎祥」署押1枚及印文2枚、偽造「周湯│
│    │匯款日期│  秀美」署押1枚。                                       │
│    │：90年8 │5.抵押權設定契約書：偽造「李禎祥」印文5枚。             │
│    │月24日  │6.切結書：偽造「李禎祥」之署押及印文各1枚。             │
│    │        │7.財團法人金融聯合徵信中心查詢資料、明台產物保險股份有限│
│    │        │  公司、宜蘭縣宜蘭地政事務所他項權利證明書上偽造之「地政│
│    │        │  機關修正章」印文各一枚。                              │
├──┼────┼────────────────────────────┤
│ 5  │湯秀美  │1.客戶資料表：偽造「湯秀美」印章1顆，偽造「湯秀美」之署 │
│    │        │  押及印文各1枚。                                       │
│    │受理日期│2.概括式同意書：偽造「湯秀美」之署押及印文各1枚。       │
│    │：90年9 │3.借據及約定書：偽造「湯秀美」署押2枚及印文5枚，偽造「邱│
│    │月11 日 │  火塘」之署押及印文各1枚。                             │
│    │        │4.匯款同意書：偽造「湯秀美」署押及印文各1枚。           │
│    │匯款日期│5.抵押權設定契約書：偽造「湯秀美」之印文5枚。           │
│    │：90年9 │6.切結書：偽造「湯秀美」之署押1枚及印文2枚。            │
│    │月12 日 │7.桃園縣楊梅地政事務所他項權利證明書上偽造之「地政機關修│
│    │        │  正章」印文一枚。                                      │
├──┼────┼────────────────────────────┤
│ 6  │李佩蓉  │1.客戶資料表：偽造「李佩蓉」印章1顆、偽造「李佩菁」之署 │
│    │        │  押1枚及「李佩蓉」印文1枚。                            │
│    │受理日期│2.概括式同意書：偽造「李佩蓉」之署押及印文各1枚。       │
│    │：90年9 │3.借據及約定書：偽造「李佩蓉」署押2枚及印文4枚、偽造「卓│
│    │月20日  │  春平」之署押及印文各1枚。                             │
│    │        │4.匯款同意書：偽造「李佩蓉」署押及印文各1枚。           │
│    │匯款日期│5.抵押權設定契約書：偽造「李佩蓉」印文7枚。             │
│    │：90年9 │6.切結書：偽造「李佩蓉」之署押1枚及印文2枚。            │
│    │月24日  │7.友聯產物保險股份有限公司保險單、桃園縣中壢地政事務所他│
│    │        │  項權利證明書上偽造之「地政機關修正章」各一枚。        │
├──┼────┼────────────────────────────┤
│ 7  │湯文雄  │1.客戶資料表：偽造「湯文雄」之署押1枚及印文2枚。        │
│    │        │2.概括式同意書：偽造「湯文雄」之署押及印文各1枚。       │
│    │受理日期│3.借據及約定書：偽造「湯文雄」署押2枚及印文4枚、偽造「邱│
│    │：90年10│  火塘」之署押及印文各1枚。                             │
│    │月2日   │4.匯款同意書：偽造「湯文雄」署押及印文各1枚。           │
│    │        │5.土地房屋買賣契約書：偽造「湯文雄」署押1枚及印文2枚、偽│
│    │匯款日期│  造「周湯秀美」署押1枚。                               │
│    │：90年10│6.抵押權設定契約書：偽造「湯文雄」印文6枚。             │
│    │月4日   │7.切結書：偽造「湯文雄」之署押1枚及印文2枚。            │
│    │        │8.宜蘭縣羅東地政事務所他項權利證明書偽造之「地政機關修正│
│    │        │  章」印文一枚。                                            │
├──┼────┼────────────────────────────┤
│ 8  │李禎祥  │1.概括式同意書：偽造「李禎祥」之署押及印文各1枚。       │
│    │        │2.借據及約定書：偽造「李禎祥」署押2枚及印文5枚、偽造「邱│
│    │受理日期│  火塘」之署押及印文各1枚。                             │
│    │：90年10│3.匯款同意書：偽造「李禎祥」署押及印文各1枚。           │
│    │月3日   │4.抵押權設定契約書：偽造「李禎祥」印文6枚。             │
│    │        │5.切結書：偽造「李禎祥」之署押1枚及印文2枚。            │
│    │匯款日期│6.宜蘭縣羅東地政事務所他項權利證明書上偽造之「地政機關修│
│    │：90年10│  正章」印文一枚。                                      │
│    │月24日  │                                                        │
├──┼────┼────────────────────────────┤
│ 9  │周添益  │1.客戶資料表：偽造「周添益」印章1顆、偽造「周添益」之署 │
│    │        │  押1枚及印文1枚。                                      │
│    │受理日期│2.借據及約定書：偽造「周添益」署押2枚及印文6枚、偽造「卓│
│    │：91年4 │  春平」之署押及印文各1枚。                             │
│    │月16 日 │3.抵押權設定契約書：偽造「周添益」印文5枚。             │
│    │        │4.切結書：偽造「周添益」之署押1枚及印文2枚。            │
│    │匯款日期│5.桃園縣桃園地政事務所他項權利證明書上偽造之「地政機關修│
│    │：91年4 │  正章」印文一枚。                                      │
│    │月30 日 │                                                        │
├──┼────┼────────────────────────────┤
│ 10 │周添益  │1.客戶資料表：偽造「周添益」印章1顆，偽造「周添益」之署 │
│    │        │  押及印文各1枚。                                       │
│    │受理日期│2.借據及約定書：偽造「周添益」署押2枚及印文4枚、偽造「葉│
│    │：91年5 │  炳富」之印章1顆、偽造「葉炳富」之署押及印文各1枚。    │
│    │月22日  │3.匯款同意書：偽造「周添益」署押及印文各1枚。           │
│    │        │4.不動產買賣契約書：偽造「周添益」署押1枚及印文1枚、偽造│
│    │匯款日期│  「周湯秀美」署押1枚。                                 │
│    │：91年6 │5.抵押權設定契約書：偽造「周添益」印文5枚。             │
│    │月12日  │6.切結書：偽造「周添益」之署押1枚及印文2枚。            │
│    │        │7.新竹市地政事務所他項權利證明書上偽造之「地政機關修正章│
│    │        │  」印文一枚。                                          │
├──┼────┼────────────────────────────┤
│ 11 │馬美貴  │1.客戶資料表：偽造「馬美貴」印章1顆、偽造「馬美貴」之署 │
│    │        │  押及印文各1枚。                                       │
│    │受理日期│2.借據及約定書：偽造「馬美貴」署押2枚及印文5枚、偽造「葉│
│    │：90年8 │  炳富」之署押及印文各1枚。                             │
│    │月23日  │3.匯款同意書：偽造「馬美貴」署押及印文各1枚。           │
│    │        │4.不動產買賣契約書：偽造「馬美貴」署押1枚、偽造「周湯秀 │
│    │匯款日期│  美」署押1枚。                                         │
│    │：90年8 │5.抵押權設定契約書：偽造「馬美貴」印文5枚。             │
│    │月24日  │6.切結書：偽造「馬美貴」之署押1枚及印文2枚。            │
│    │        │7.新竹市地政事務所他項權利證明書上偽造之「地政機關修正章│
│    │        │  」印文一枚。                                          │
├──┼────┼────────────────────────────┤
│ 12 │馬美貴  │1.客戶資料表：偽造「馬美貴」之署押及印文各1枚。         │
│    │        │2.借據及約定書：偽造「馬美貴」署押2枚及印文5枚、偽造「林│
│    │受理日期│  芥祥」印章1顆、偽造「林芥祥」之印文1枚。              │
│    │：91年6 │3.匯款同意書：偽造「馬美貴」署押及印文各1枚。           │
│    │月20日  │4.不動產買賣契約書：偽造「馬美貴」署押1枚、偽造「周湯秀 │
│    │        │  美」署押1枚。                                         │
│    │匯款日期│5.抵押權設定契約書：偽造「馬美貴」印文6枚。             │
│    │：91年7 │6.切結書：偽造「馬美貴」之署押1枚及印文2枚。            │
│    │月22日  │7.新竹市地政事務所他項權利證明書上偽造之「地政機關修正章│
│    │        │  」印文一枚。                                          │
├──┼────┼────────────────────────────┤
│ 13 │甲○○  │1.借據及約定書：偽造「卓春平」之署押及印文各1枚。       │
│    │        │2.新竹市地政事務所土地登記謄本上偽造之「地政機關修正章」│
│    │受理日期│  印文一枚。                                            │
│    │：91年8 │                                                        │
│    │月7日   │                                                        │
│    │        │                                                        │
│    │匯款日期│                                                        │
│    │：91年8 │                                                        │
│    │月14日  │                                                        │
└──┴────┴────────────────────────────┘
